# 直播业务的收入确认时点？

提问人：coolfish 时间：2016-07-01 17:03:31
如题，现在许多直播APP，采取会员制，会员充值后会按一定比例兑换网站类的货币，然后再兑现成礼物送给自己喜欢的直播主持人（或网红）。按规则，充值后就不能再退，即将网站货币反向换成钱提走。 问题：在这种情况下，直播业务的收入确认时点？ 一种观点，是在充值时就确认，主要是因为不管何时消耗，最终都会消耗；会员没有退钱的权力。类似手机游戏的收入确认时占。
另一种观点，充值时确认为递延收益，根据每月的实际会员消耗值确认为当期的收入。
针对直播业务的收入确认，哪种更合理？ 或者说，既满足收入确认准则，操作性又强？

回答人：chenyiwei
后一种做法比较合理。这可以类比游戏企业的收入确认原则：虽然现金兑换为金币或游戏币之后不能再兑换回现金，但仍需在游戏币耗用（或者在使用游戏币购买的道具被耗用）时才能确认收入。